臺灣高等法院刑事裁定　　　　　　　　　100年度抗字第528號
抗　告　人　趙維漢
上列抗告人因竊盜等案件，不服臺灣基隆地方法院中華民國100
年4月26日定其應執行刑之裁定（100年度聲字第382號），提起
抗告，本院裁定如下：
    主  文
抗告駁回。
    理  由
一、原裁定意旨略以：抗告人即受刑人趙維漢因竊盜等案件，經
    原審法院先後判處如原裁定附表（下稱附表）所示之刑確定
    ，有各該判決書及本院被告前案紀錄表附卷可稽。檢察官聲
    請就附表編號1至3所示之罪，分別定其應執行之刑，認其聲
    請為正當，就附表編號1至3所示之罪，定應執行刑為有期徒
    刑1年2月。
二、抗告意旨略以：
(一)關於附表編號1之案件，基隆港務局准許抗告人至其於培德
    路之報廢宿舍拆除抗告人先前裝設之鐵窗，惟抗告人拆除至
    一半時，有一無業男子（下稱A男）懇求抗告人給予工作機
    會，抗告人心軟遂允許A男代工，然A男竟趁抗告人不注意，
    私下將鐵窗載至回收場販賣，抗告人因此誤會而被警察移送
    臺灣基隆地方法院檢察署，抗告人與A男經檢察官訊問後釋
    放，之後抗告人搭計程車返回犯案現場騎機車回家時，抗告
    人聽見有人在拖窗戶的聲音，發現A男在拖載鐵窗，警察雖
    於抗告人報警後10分鐘趕到，但A男已離開，抗告人馬上告
    知檢察官。又抗告人於法院審理時，請東光派出所員警黃耀
    隆及回收場老闆出庭作證，資以證明鐵窗並非抗告人載去販
    售，但承審之檢察官及法官均不理會抗告人之答辯，請重新
    審酌本案，以維抗告人之權益。
(二)又關於附表編號3之案件，抗告人向3家機車行各購買1台機
    車，2台有引擎，1台僅有車殼，嗣於住處組裝機車時，曾遭
    警衛報警指抗告人涉嫌竊盜，經八斗子派出所員警到場查看
    ，確定該處3台機車均屬抗告人所有。而本件遭查獲之機車
    之引擎乃是被不明人士竊換，伊也是被害人，且購買機車零
    件及多項零件再組裝機車所費不貲，遠超過購買中古機車價
    格，且抗告人住處地下室之物品家具、冰箱及金錢很多都遭
    竊，請受理調查等語。
三、按裁判確定前犯數罪者，併合處罰之，有二裁判以上者，依
    刑法第51條之規定，定其應執行之刑，同法第50條、第53條
    分別定有明文。次按法院就自由裁量權之行使，除不得逾越
    法律所規定範圍之外部性界限外，另應受比例原則、公平正
    義原則之規範，謹守法律秩序之理念，體察法律之規範目的
    ，使其結果實質正當，合於裁量之內部性界限，俾與立法本
    旨相契合。刑法第51條第5款規定數罪併罰，宣告多數有期
    徒刑者，應於各刑中之最長期以上，各刑合併之刑期以下，
    定其應執行之刑期，但不得逾30年。其就數罪併罰，固非採
    併科主義，而係採限制加重主義，就俱發各罪中，以最重之
    宣告刑為基礎，由法院參酌他罪之宣告刑，裁量加重定之，
    且不得逾法定之30年最高限制，此即外部性界限。法院為裁
    判時，二者均不得有所踰越。在數罪併罰，有二裁判以上，
    定其應執行之刑時，固屬於法院自由裁量之事項，然仍應受
    前揭外部性界限及內部性界限之拘束（最高法院94年度台非
    字第233號、96年度台上字第7583號等判決意旨參照）。
四、經查：抗告人因犯如附表編號1至3所示之罪，經原審法院分
    別判處如附表所示之刑確定，有各該案件判決書及本院被告
    前案紀錄表在卷可稽。是揆諸上開說明，原審定應執行刑時
    ，除應符合外部性界線之規定外，仍應受內部性界線之限制
    ，即應於各刑中之最長期以上（即7月以上），附表編號1至
    3之刑期（即有期徒刑7月加有期徒刑3月及有期徒刑5月，合
    計為1年3月）以下，定其應執行之刑。而原審就抗告人所犯
    如附表編號1至3所示之3罪，定應執行刑為有期徒刑1年2月
    ，符合外部性界線及內部性界線，亦無明顯過重而違背比例
    原則之情形，自難認原審就本件裁量權之行使，有何違法或
    不當之處。至抗告意旨所指，乃屬其所犯各該案件在實體上
    之抗辯事由，非屬本件定其應執行刑所得審酌之事項，是抗
    告意旨執此指摘原裁定不當，為無理由，應予駁回。
據上論斷，應依刑事訴訟法第412條，裁定如主文。
中    華    民    國   100    年    5     月    27    日
                  刑事第五庭審判長法  官  李英勇
                                  法  官  劉秉鑫
                                  法  官  白光華
以上正本證明與原本無異。
不得再抗告。
                                  書記官  廖鴻勳
中    華    民    國   100    年    5     月    27    日